---
title: "ZED Projekt"
author: "Marcin Wilczyñski 117215"
date: "`r format(Sys.time(), '%d %B %Y')`"
output: 
  html_document: 
    keep_md: yes
    toc: yes
    toc_float: yes
---

```{r setup, include=FALSE}
knitr::opts_chunk$set(echo = TRUE, cache.lazy = FALSE)
```

#Wstêp

Najwiêksz¹ przeszkod¹ w analizowanym zbiorze danych by³ jego rozmiar.Od samego wczytywania danych, poprzez proces czyszczenia, a¿ do budowania klasyfikatora nale¿a³o pamiêtaæ o skoñczonej iloœci czasu i pamiêci jak¹ siê dysponuje. Pierwsze próby trenowania klasyfikatorów takich jak kNN czy Random Forest zakoñczy³y siê niepowodzeniem z powodu zbyt d³ugiego czasu wykonania. Aby przyspieszyæ proces najpierw wybra³em prostszy algorytm regresji liniowej i  usun¹³em ze zbioru danych atrybuty o niewielkim odstêpie miêdzykwartylowym, zak³adaj¹c ¿e niewiele wnios¹ do klasyfikacji czy regresji. Nastêpnie zacz¹³em usuwaæ po jednym atrybucie z ka¿dej pary atrybutów mocno skorelowanych. W ten sposób ograniczy³em zbiór danych do 8 atrybutów i 3 etykiet. Pozwoli³o to wykorzystaæ algorytm Random Forest do klasyfikacji, a tak¿e bardzo szybko liczyæ regresjê liniow¹. Niestety jakoœæ modeli, który powsta³ w ten sposób pozostawia wiele do ¿yczenia. Próba przybli¿enia liczby elektronów czy atomów skoñczy³a siê utworzeniem modelu o doœæ niskim wspó³czynniku R^2 (ok. 0.43), co mo¿e wskazywaæ na nieliniowoœæ tego zjawiska lub b³êdny proces oczyszczania danych.
Jeszcze gorzej zakoñczy³a siê próba przypisania danej obserwacji do odpowiadaj¹cej cz¹steczki. Dok³adnoœæ wynios³a jedynie ok. 27%. Podj¹³em dodatkowo próbê zbudowania klasyfikatora, który na wejœciu bêdzie przyjmowa³ 
wyjœcie ze zbudowanych wczeœniej przeze mnie modeli okreœlaj¹cych liczbê atomów i elektronów. Niestety ta próba zakoñczy³a siê poprawnym sklasyfikowaniem jedynie 16% przyk³adów.
 
 
# Wczytanie i wstêpne przetwarzanie danych

## Wykorzystywanie biblioteki

```{r loading libraries, message=FALSE}
library(dplyr)
library(ggplot2)
library(tidyr)
library(caret)
library(scales)
library(plotly)
library(knitr)
library(kableExtra)

```

## Zapewnienie powtarzalnoœci analizy

```{r}
set.seed(23)
```

## Wczytwanie danych z pliku

```{r loading data from file, cache=TRUE}
knownClasses <- c("title"="character", "blob_coverage"="character", "res_coverage"="character", "skeleton_data"="character")
initial <- read.csv(file="C:/Users/wilcz/OneDrive/Pulpit/all_summary/all_summary.csv", header=TRUE, sep=";", nrows = 75000, colClasses=knownClasses)
classes <- sapply(initial, class)
rm(initial)
All_Data <- read.csv(file="C:/Users/wilcz/OneDrive/Pulpit/all_summary/all_summary.csv", header=TRUE, sep=";",colClasses = classes)
```

## Usuwanie nieporz¹danych res_name

```{r removing unnecessary res_name, cache=FALSE}
res_names_to_drop <- c("UNK", "UNX", "UNL", "DUM", "N", "BLOB", "ALA", "ARG", "ASN", "ASP", "CYS", "GLN", "GLU", "GLY", "HIS", "ILE", "LEU", "LYS", "MET", "MSE", "PHE", "PRO", "SEC", "SER", "THR", "TRP", "TYR", "VAL", "DA", "DG", "DT", "DC", "DU", "A", "G", "T", "C", "U", "HOH", "H20", "WAT")
All_Data <- All_Data %>% filter(!(res_name %in% res_names_to_drop) )
```

## Uzupe³nianie brakuj¹cych wartoœci

```{r filling missing values, cache=FALSE}
has_conflicted_res_name <- function(observation) { 
  !is.na(observation$res_name) & observation$name_from_title != as.character(observation$res_name) 
}

tmp_name <- All_Data[, c("title","res_name")]
tmp_name$name_from_title <- sapply(tmp_name$title, function(x) { strsplit(x," ")[[1]][2] })
kable(tmp_name[has_conflicted_res_name(tmp_name),])  %>%
  kable_styling() %>%
  scroll_box(width = "100%", height = "600px") #sprawdzenie czy gdzieœ wystêpuj¹ niespójnoœci w nazwach
#nie wystêpuj¹, wiêc mo¿emy nadpisaæ kolumnê res_name wartoœciami z tytulu
kable(head(tmp_name[is.na(tmp_name$res_name),]))%>%
  kable_styling() %>%
  scroll_box(width = "100%", height = "600px") # ZONK sód (NA) jest traktowany jako wartoœæ pusta! takich wartoœci jest 10K
levels(tmp_name$res_name) <- c( levels(tmp_name$res_name), "NA")
tmp_name[is.na(tmp_name$res_name) & tmp_name$name_from_title == "NA","res_name"] <- "NA"
kable(summary(All_Data$res_name))%>%
  kable_styling() %>%
  scroll_box(width = "100%", height = "600px") #9.6k NAs
All_Data$res_name <- tmp_name$res_name
kable(summary(All_Data$res_name))%>%
  kable_styling() %>%
  scroll_box(width = "100%", height = "600px") # 0 NAs - victory!
rm(tmp_name)
```

## Rozmiar zbioru i podstawowe statystyki.
```{r summary of the dataset, cache=FALSE}
kable(dim(All_Data))%>%
  kable_styling() %>%
  scroll_box(width = "100%", height = "600px")
kable(summary(All_Data))%>%
  kable_styling() %>%
  scroll_box(width = "100%", height = "600px")
```
# Dalsze przetwarzanie i analiza danych

## Ograniczenie liczby klas (res_name) do 50 najpopularniejszych wartoœci

```{r get most frequent res_name values, cache=FALSE}
top50 <- All_Data %>% group_by(res_name) %>% summarise(n = n()) %>% arrange(desc(n)) %>% head(50)
top50 <- as.array(top50$res_name)
kable(top50)%>%
  kable_styling() %>%
  scroll_box(width = "100%", height = "600px")
All_Data <- All_Data %>% filter(res_name %in% top50)
```

## Liczba przyk³adów

```{r get res_name classes cardinality, cache=FALSE}
examples <- All_Data %>% group_by(res_name) %>% summarise(n = n()) %>% arrange(desc(n))
kable(examples)%>%
  kable_styling() %>%
  scroll_box(width = "100%", height = "600px")
```

## Wykresy rozk³adów liczby atomów (local_res_atom_non_h_count) i elektronów (local_res_atom_non_h_electron_sum)

```{r show histograms for local_res_atom_non_h_count and local_res_atom_non_h_electron_sum, cache=FALSE}
ggplot(All_Data, aes(local_res_atom_non_h_count)) + geom_histogram(binwidth = 1)
ggplot(All_Data, aes(local_res_atom_non_h_electron_sum)) + geom_histogram(binwidth = 1)
```

## 10 klas z najwiêksz¹ niezgodnoœci¹ liczby atomów

```{r atom inconsistences, cache=FALSE}
atom_count_diff <-  All_Data %>% 
  mutate(diff = abs(local_res_atom_non_h_count - dict_atom_non_h_count)) %>% 
  group_by(res_name) %>% 
  summarise(mean_diff = mean(diff), sd_diff = sd(diff), min_diff = min(diff), max_diff = max(diff), n=n(), n_diff = sum(diff>0)) %>% 
  mutate(percent_diff = n_diff/n * 100) %>% 
  select(res_name, percent_diff) %>% 
  arrange(desc(percent_diff)) %>% 
  head(10) %>% 
  transmute(res_name, percent_diff = round(percent_diff, 2))

kable(atom_count_diff)%>%
  kable_styling() %>%
  scroll_box(width = "100%", height = "600px")
```

## 10 klas z najwiêksz¹ niezgodnoœci¹ liczby elektronów

```{r electron inconsistences, cache=FALSE}
electron_count_diff <- All_Data %>% 
  mutate(diff = abs(local_res_atom_non_h_electron_sum - dict_atom_non_h_electron_sum)) %>% 
  group_by(res_name) %>% 
  summarise(mean_diff = mean(diff), sd_diff = sd(diff), min_diff = min(diff), max_diff = max(diff), n=n(), n_diff = sum(diff>0)) %>% 
  mutate(percent_diff = n_diff/n * 100) %>% 
  select(res_name, percent_diff) %>% 
  arrange(desc(percent_diff)) %>% 
  head(10) %>% 
  transmute(res_name, percent_diff = round(percent_diff, 2))

kable(electron_count_diff)%>%
  kable_styling() %>%
  scroll_box(width = "100%", height = "600px")
```

## Prezentacja niezgodnoœci liczby elektronów

```{r inconsistences plots electrons}
plot_ly(All_Data, x = ~local_res_atom_non_h_electron_sum, y = ~dict_atom_non_h_electron_sum, type="scattergl", mode="markers")
```

## Prezentacja niezgodnoœci liczby atomów

```{r inconsistences plots atoms}
plot_ly(All_Data, x = ~local_res_atom_non_h_count, y = ~dict_atom_non_h_count, type="scattergl", mode="markers")
```

## Rozk³ad wartoœci wszystkich kolumn zaczynaj¹cych siê od part_01

```{r part_01 histograms, cache=FALSE, fig.height=40, fig.width=12}

columns_part01 <- colnames(All_Data)
columns_part01 <- columns_part01[startsWith(columns_part01, "part_01")]
columns_part01 <- head(columns_part01, 10)
columns_part01_all_data <- All_Data %>% select(columns_part01)

data_gathered <- gather(columns_part01_all_data)
data_gathered_means <- data_gathered %>% group_by(key) %>% summarise(mean.value = mean(value, na.rm = TRUE))
ggplot(data_gathered, aes(value)) + 
  geom_histogram(bins = 10)  +
  facet_wrap(~key, scales = 'free_x',ncol = 2) + 
  geom_vline(data = data_gathered_means,aes(xintercept = mean.value), color="red", linetype="dashed", size=1) +
  geom_text(data = data_gathered_means, aes(label=round(mean.value,2) ,y=0,x=mean.value), vjust=-1,col='orange',size=5)

```


# Przygotowanie danych do regresji i klasyfikacji

```{r final data preparation}
manipulation_data <- All_Data
columns_to_predict <- colnames(manipulation_data)
columns_to_predict <- columns_to_predict[startsWith(columns_to_predict, "part_")]
manipulation_data <- manipulation_data %>% select(columns_to_predict)
numeric_data <- sapply(manipulation_data, class)
numeric_data <- numeric_data == "numeric" | numeric_data == "integer"
numeric_data <- manipulation_data[, numeric_data]
label_attributes <- c("local_res_atom_non_h_count", "local_res_atom_non_h_electron_sum", "res_name")
numeric_data[label_attributes] <- All_Data[label_attributes]
numeric_data <- numeric_data[complete.cases(numeric_data), ]
label_store <- numeric_data %>% select(label_attributes)
numeric_data <- numeric_data %>% select(-label_attributes)

q <- sapply(numeric_data, quantile, c(.05, .95) )
numeric_data <- as.data.frame(sapply(numeric_data, squish, q))

numeric_data <- numeric_data[ ,sapply(numeric_data, function(x) sd(quantile(x,c(.25, .75))) ) >0.1]
tmp <- cor(numeric_data)
#show cors
tmp2 <- tmp
tmp2[upper.tri(tmp2)] <- NA
diag(tmp2) <- NA
best_cor <- as.data.frame(as.table(tmp2)) %>% filter(!is.na(Freq)) %>% arrange(desc(abs(Freq))) %>% head(3)
for(d in c(1,2,3)) {
  data_x_column <- as.character( best_cor[d,"Var1"])
  data_y_column <- as.character( best_cor[d,"Var2"])
  #print(paste(data_x_column,data_y_column))
  print(qplot(x=numeric_data[,data_x_column], y=numeric_data[,data_y_column]))
}
worst_cor <- as.data.frame(as.table(tmp2)) %>% filter(!is.na(Freq)) %>% arrange(desc(abs(Freq))) %>% tail(3)
for(d in c(1,2,3)) {
  data_x_column <- as.character( worst_cor[d,"Var1"])
  data_y_column <- as.character( worst_cor[d,"Var2"])
  print(qplot(x=numeric_data[,data_x_column], y=numeric_data[,data_y_column]))
}

tmp[upper.tri(tmp)] <- 0
diag(tmp) <- 0
cols_to_drop <- apply(tmp,2,function(x) any(abs(x) > 0.85))
data.new <- numeric_data[,!cols_to_drop]
data.new[label_attributes] <- label_store[label_attributes]
kable(summary(data.new))%>%
  kable_styling() %>%
  scroll_box(width = "100%", height = "600px")
```

# Przewidywanie liczby atomów

```{r atom number prediction}



columns_part_all_data_predict <- data.new %>% select(-c("local_res_atom_non_h_electron_sum", "res_name"))

inTraining <- 
  createDataPartition(
    y = columns_part_all_data_predict$local_res_atom_non_h_count,
    p = .75,
    list = FALSE)

training <- columns_part_all_data_predict[ inTraining,]
testing  <- columns_part_all_data_predict[-inTraining,]

ctrl <- trainControl(method = "none")

fit_atom <- train(local_res_atom_non_h_count ~ .,
     data = training,
     method = "lm",
     trControl = ctrl)

rfClasses <- predict(fit_atom, newdata = testing)
kable(postResample(rfClasses,testing$local_res_atom_non_h_count ))%>%
  kable_styling() %>%
  scroll_box(width = "100%", height = "600px")

```

# Przewidywanie liczby elektronów

```{r electron number prediction}

columns_part_all_data_predict <- data.new %>% select(-c("local_res_atom_non_h_count", "res_name"))

inTraining <- 
  createDataPartition(
    y = columns_part_all_data_predict$local_res_atom_non_h_electron_sum,
    p = .75,
    list = FALSE)

training <- columns_part_all_data_predict[ inTraining,]
testing  <- columns_part_all_data_predict[-inTraining,]

ctrl <- trainControl(method = "none")

fit_electron <- train(local_res_atom_non_h_electron_sum ~ .,
     data = training,
     method = "lm",
     trControl = ctrl)

rfClasses <- predict(fit_electron, newdata = testing)
kable(postResample(rfClasses,testing$local_res_atom_non_h_electron_sum ))%>%
  kable_styling() %>%
  scroll_box(width = "100%", height = "600px")

```

# Przewidywanie atrybutu res_name
```{r res_name prediction}
columns_part_all_data_predict <- data.new %>% select(-c("local_res_atom_non_h_count", "local_res_atom_non_h_electron_sum"))
columns_part_all_data_predict$res_name <- droplevels(columns_part_all_data_predict$res_name)
inTraining <- 
  createDataPartition(
    y = columns_part_all_data_predict$res_name,
    p = .75,
    list = FALSE)

training <- columns_part_all_data_predict[ inTraining,]
testing  <- columns_part_all_data_predict[-inTraining,]

ctrl <- trainControl(method = "none")

fit <- train(res_name ~ .,
     data = training,
     method = "rf",
     trControl = ctrl,
     ntree = 4)

rfClasses <- predict(fit, newdata = testing)
print(confusionMatrix(rfClasses,testing$res_name )$overall['Accuracy'] )
```

```{r res_name prediction alternative}
columns_part_all_data_predict <- data.new %>% select(-c("local_res_atom_non_h_count", "local_res_atom_non_h_electron_sum"))
columns_part_all_data_predict$res_name <- droplevels(columns_part_all_data_predict$res_name)

predicted_electrons <- predict(fit_electron, newdata = columns_part_all_data_predict %>% select(-c( "res_name")))
predicted_atoms <- predict(fit_atom, newdata = columns_part_all_data_predict %>% select(-c("res_name")))

columns_part_all_data_predict <- data.frame(res_name = columns_part_all_data_predict$res_name, electrons = predicted_electrons, atoms = predicted_atoms)

inTraining <- 
  createDataPartition(
    y = columns_part_all_data_predict$res_name,
    p = .75,
    list = FALSE)

training <- columns_part_all_data_predict[ inTraining,]
testing  <- columns_part_all_data_predict[-inTraining,]

ctrl <- trainControl(method = "none")

fit <- train(res_name ~ .,
     data = training,
     method = "rf",
     trControl = ctrl,
     ntree = 4)

rfClasses <- predict(fit, newdata = testing)
print(confusionMatrix(rfClasses,testing$res_name )$overall['Accuracy'])
```